【裁判字號】    97,上訴,307
【裁判日期】    970430
【裁判案由】    違反毒品危害防制條例
【裁判全文】
臺灣高等法院高雄分院刑事判決         97年度上訴字第307號
上  訴  人
即  被  告  甲○○
上列上訴人因違反毒品危害防制條例案件，不服臺灣高雄地方法
院96年度訴字第4725號中華民國96年11月30日第一審判決（起訴
案號：臺灣高雄地方法院檢察署96年度毒偵字第7872號），提起
上訴，本院依簡式審判程序，判決如下：
     主  文
上訴駁回。
    事實及理由
一、本件被告甲○○所犯係毒品危害防制條例第10條第1 項之施
    用第一級毒品罪，其係死刑、無期徒刑、最輕本刑為3 年以
    上有期徒刑以外之罪，被告於本院審理程序中就被訴事實為
    有罪之陳述，經告知被告簡式審判程序之旨，並聽取檢察官
    及被告之意見後，本院裁定進行簡式審判程序審理，合先敘
    明。
二、本案經本院審理結果，認第一審判決認事用法及量刑均無不
    當，應予維持，並引用第一審判決書（如附件）記載之事實
    、證據及理由。
三、被告上訴意旨稱：被告於民國95年10月27日以後，即不再吸
    食毒品，為何被警方採尿送驗後，尿液呈嗎啡陽性反應云云
    ，而否認犯行，指摘原審判決不當，惟於本院審理時，則又
    坦承犯行，但仍認原審判決量刑過重云云。經查，被告確於
    96年7 月10日中午，在高雄縣鳳山市○○○路7 之1 號住處
    ，施用第一級毒品海洛因1 次，業經被告於偵訊及原審審理
    時坦承不諱，並經原審判決說明其自白與事實相符，犯行堪
    予認定之理由；另原審判決亦已審酌被告前因施用毒品犯行
    ，業經觀察、勒戒及強制戒治後，猶再施用毒品不輟，顯見
    其毒癮非淺，施用毒品除戕害自身健康外，對社會秩序亦產
    生不良影響，並考量被告施用毒品之時間、頻率，以及犯後
    坦承犯行，尚知悔悟等一切情狀，而量處被告有期徒刑9 月
    。參諸被告甫因施用第一級毒品，經臺灣高雄地方法院以94
    年度訴字第1286號案件，判處有期徒刑10月，於95年10月26
    日執行完畢，有臺灣高等法院被告前案紀錄表在卷可稽，則
    被告再犯本案，原審量處被告有期徒刑9 月，本院認原審量
    刑尚稱妥適。故被告上訴或否認犯行，或認原審判決量刑過
    重，而指摘原審判決不當，均無理由，應予駁回。
據上論斷，應依刑事訴訟法第368 條、第273 條之1 第1 項、第
373 條，判決如主文。
本案經檢察官李門騫到庭執行職務。
中    華    民    國    97    年    4     月    30    日
                  刑事第七庭    審判長法  官  莊飛宗
                                      法  官  孫啟強
                                      法  官  邱明弘
以上正本證明與原本無異。
如不服本判決應於收受本判決後10日內向本院提出上訴書狀，其
未敘述上訴理由者，並得於提起上訴後10日內向本院補提理由書
狀（均須按他造當事人之人數附繕本）「切勿逕送上級法院」。
中    華    民    國    97    年    4     月    30    日
                                      書記官  曾允志
附錄本判決論罪之法條：
毒品危害防制條例第10條：
施用第一級毒品者，處 6 月以上 5 年以下有期徒刑。


司法院資訊處製作；財團法人民間司法改革基金會備份。
